【裁判字號】    97,訴,567
【裁判日期】    970715
【裁判案由】    違反毒品危害防制條例
【裁判全文】
臺灣新竹地方法院刑事判決               97年度訴字第567號
公  訴  人  臺灣新竹地方法院檢察署檢察官
被      告  甲○○
                    （現另案於臺灣新竹監獄）
上列被告因違反毒品危害防制條例案件，經檢察官提起公訴（97
年度毒偵字第686號），合議庭裁定由受命法官改依簡式審判程
序審理，本院判決如下：
    主  文
甲○○施用第一級毒品，累犯，處有期徒刑捌月，扣案之第一級
毒品海洛因壹包（淨重零點貳陸公克，空包裝重零點貳壹公克）
沒收銷燬；又施用第二級毒品，累犯，處有期徒刑伍月；應執行
有期徒刑拾壹月，扣案之第一級毒品海洛因壹包（淨重零點貳陸
公克，空包裝重零點貳壹公克）沒收銷燬。
    事  實
一、甲○○於民國87年間因施用第二級毒品案件，經本院以87年
    度毒聲字第29號裁定送觀察、勒戒後，於87年6 月23日認無
    繼續施用毒品之傾向釋放出所，並由臺灣新竹地方法院檢察
    署檢察官以87年度偵字第3546號為不起訴處分確定；又於92
    年間因連續施用第一級、第二級毒品案件，經本院以92年度
    毒聲字第107 號裁定送觀察、勒戒後，於92年2 月27日認無
    繼續施用毒品之傾向釋放出所，並由臺灣新竹地方法院檢察
    署檢察官以92年度毒偵字第9 號、第270 號為不起訴處分確
    定；再於94年間因施用第二級毒品案件，經本院以94年度竹
    簡字第199 號判決判處有期徒刑5 月確定，於95年3 月30日
    縮刑期滿執行完畢（構成累犯）；復於96年間因施用第二級
    毒品案件，經本院以96年度竹簡字第1217號判決判處有期徒
    刑5 月確定（刻正執行中，此部分不構成累犯）。詎其仍不
    知悔改，竟分別基於施用第二級毒品安非他命及第一級毒品
    海洛因之各別犯意，先於97年3 月27日12時許在其位在新竹
    縣新埔鎮○○路128 巷12號之住處內，以將安非他命置入玻
    璃球內燒烤後吸食其霧化氣體之方式，施用第二級毒品安非
    他命1 次；後又於同日12時30分許在上開處所，以將海洛因
    攙入香菸吸食之方式，施用第一級毒品海洛因1 次，嗣於97
    年3 月27日15時10分許在新竹縣湖口鄉中正村9 鄰中北勢26
    號前為警查獲，並經其同意搜索後，當場扣得其持有之第一
    級毒品海洛因1 包（淨重0.26公克，空包裝重0.21公克），
    經其同意為警採尿，並將其尿液檢體送請鑑驗，結果呈鴉片
    類及安非他命類陽性反應，始悉上情。
二、案經新竹縣政府警察局報請臺灣新竹地方法院檢察署檢察官
    偵查後起訴。
    理  由
一、本件被告甲○○所犯為死刑、無期徒刑或最輕本刑為3 年以
    上有期徒刑以外之罪，其於準備程序中就被訴事實為有罪之
    陳述，經法官告知簡式審判程序之旨，並聽取公訴人之意見
    後，依刑事訴訟法第273 條之1 第1 項規定，合議庭裁定由
    受命法官獨任進行簡式審判程序，合先敘明。
二、上揭犯罪事實，業據被告於本院審理中坦承不諱，且被告到
    案後為警採集之尿液（編號為A100），經送請詮昕科技股份
    有限公司以氣相層析質譜儀法檢驗後，乃呈第一級毒品海洛
    因代謝後嗎啡及可待因，及第二級毒品安非他命代謝物之陽
    性反應等情，有該公司97年4 月22日濫用藥物尿液檢驗報告
    、新竹縣政府警察局真實姓名代號對照表在卷可稽（見97年
    度毒偵字第686 號卷頁37、38），又被告於上開時地為警查
    獲扣得之疑似毒品1 包，經送驗後確呈毒品海洛因陽性反應
    ，有法務部調查局97年4 月21日調科壹字第09723020290 號
    鑑定書1 紙附卷可憑（重量如主文所示，見偵查卷頁39），
    是被告上開自白乃與事實相符，堪予認定。而被告有如事實
    欄所載之觀察、勒戒及多次施用毒品前科紀錄，有臺灣高等
    法院被告前案紀錄表1 份在卷可稽，其本次所犯施用第一級
    毒品海洛因及第二級毒品安非他命犯行，距離上開92年2 月
    27日即最後1 次觀察、勒戒執行完畢釋放時間雖已逾5 年，
    然因其於此段期間仍有多次如事實欄所載之施用毒品前科，
    顯見觀察、勒戒已無法協助其戒斷毒癮，其本次犯行自仍應
    予論罪科刑。
三、核被告所為，係分別犯毒品危害防制條例第10條第1 項、第
    2 項之施用第一級毒品海洛因罪、施用第二級毒品安非他命
    罪。被告持有第一級毒品海洛因、第二級毒品安非他命後進
    而分別施用，其持有之低度行為均分別為施用之高度行為所
    吸收，不另論罪。被告所觸犯之上開2 罪，犯意各別、行為
    互異，應分論併罰。被告前因上開案件受有期徒刑之宣告，
    甫於95年3 月30日縮刑期滿執行完畢，有上開被告前案紀錄
    表在卷可稽，其於上開徒刑執行完畢後5 年內，故意再犯本
    件有期徒刑以上之2 罪，均為累犯，均應依刑法第47條第1
    項規定加重其刑。爰審酌被告前已有施用毒品之不良素行，
    歷經觀察、勒戒及徒刑宣告後猶施用之，顯見其戒毒意志不
    堅，本不宜寬貸，惟念其施用毒品乃自戕一己之身體健康，
    對社會造成之危害尚非直接鉅大，且犯後終知能坦承犯行，
    態度良好，95年7 月1 日刑法第56條連續犯規定廢除後，被
    告施用毒品罪均須一罪一罰，所受刑期比起以往已經甚重等
    一切情狀，分別量處如主文所示之刑，並定其應執行之刑，
    以期自新。扣案之第一級毒品海洛因1 包（重量如主文所示
    ，其上之包裝袋客觀上殘留有些微毒品，依鑑定實務難與毒
    品析離，應視同毒品併予沒收），係毒品違禁物，應依毒品
    危害防制條例第18條第1 項前段規定，不論屬於犯人與否宣
    告沒收銷燬。
據上論斷，應依刑事訴訟法第273 條之1 第1 項、第299 條第1
項前段，毒品危害防制條例第10條第1 項、第2 項、第18條第1
項前段，刑法第11條、第51條第5 款、第47條第1 項，判決如主
文。
本案經檢察官張凱絜到庭執行職務。
中    華    民    國    97    年    7    月     15    日
                    刑事第二庭  法  官  蔡川富
以上正本證明與原本無異。
如不服本判決應於收受本判決後10日內向本院提出上訴書狀，上
訴書狀應敘述具體理由。上訴書狀未敘述上訴理由者，應於上訴
期間屆滿後20日內補提理由書狀於本院 (均須按他造當事人之人
數附繕本 )「切勿逕送上級法院」。
中    華    民    國    97    年    7    月     15    日
                                書記官  陳秀子
附錄本案論罪科刑法條全文：
毒品危害防制條例第10條
施用第1 級毒品者，處6月以上5年以下有期徒刑。
施用第2 級毒品者，處3年以下有期徒刑。


司法院資訊處製作；財團法人民間司法改革基金會備份。
